臺灣高等法院刑事判決　　　　　　　　95年度上訴字第4064號
上　訴　人
即　被　告　甲○○
　　　　　　　　　　　巷36弄.
選任辯護人　陳逸華　律師
　　　　　　蔡鎮隆律師
上列上訴人因違反槍砲彈藥刀械管制條例案件，不服臺灣桃園地
方法院95年度訴字第814號，中華民國95年9月5日第一審判決（
起訴案號：臺灣桃園地方法院檢察署95年度偵字第6622號），提
起上訴，本院判決如下：
    主  文
上訴駁回。
    事  實
一、甲○○明知可發射子彈具有殺傷力之改造玩具手槍、具有殺
    傷力之子彈，分屬槍砲彈藥刀械管制條例管制之槍、彈，非
    經中央主管機關許可，不得持有，竟於民國94年12月28日1
    時許，駕駛車牌號碼：3D-7707號自小客車附載不知情之友
    人謝漢斌（另經檢察官為不起訴處分），前往桃園縣龜山鄉
    ○○村○○○○○道路旁之土地公廟拜拜時，因無意間發現
    該土地公廟附近石縫內遭人丟棄之布包及塑膠袋中藏有遭人
    一併丟棄之槍、彈後，竟基於未經許可持有具有殺傷力改造
    玩具手槍及未經許可持有具有殺傷力子彈之犯意，於同日1
    時許，在上址，將該業已遭人丟棄原屬無主物而拾獲時已為
    甲○○先佔所有之布包1只、塑膠袋1個及內裝之仿BERETTA
    廠92FS型半自動手槍製造已貫通金屬槍管改造而成之可發射
    子彈具有殺傷力之改造玩具手槍1把（槍枝管制編號0000000
    000號）；配用上開槍枝之彈匣1個；具有殺傷力之土造子彈
    192顆（均具直徑8.9mm土造金屬彈頭），均以無主物先占之
    意思而取得所有後，自斯時起，至同日2時7分許止，未經許
    可而非法持有之。嗣於94年12月28日2時7分許，甲○○駕駛
    上開自小客車附載不知情之謝漢斌，行經桃園縣龜山鄉○○
    村○○○○○道路附近時，甲○○因突見其他車輛經過該處
    ，一時緊張，遂將所拾獲之上開改造手槍丟出車外，而上開
    車輛即為警車上之員警察覺有異，遂攔下甲○○所駕駛之上
    開自小客車，為警先在甲○○所駕駛之上開自小客車副駕駛
    座腳踏墊上扣得甲○○先佔所有之具有殺傷力之土造子彈4
    顆（均具直徑8.9mm土造金屬彈頭）、配用上開槍枝之彈匣1
    個；在駕駛座座椅下扣得甲○○先佔所有之上開布包1只、
    塑膠袋1個及內裝之具有殺傷力之土造子彈188顆（均具直徑
    8.9mm土造金屬彈頭）；繼經警呼叫其他警力支援後，為警
    在上開自小客車停放處附近路旁扣得甲○○先佔所有之仿
    BERETTA廠92FS型半自動手槍製造已貫通金屬槍管改造而成
    之可發射子彈具有殺傷力之改造玩具手槍1把（槍枝管制編
    號0000000000號）而查悉上情；另一併在上開槍枝內扣得已
    擊發而不具殺傷力之彈殼1個。上開扣案具殺傷力之土造子
    彈192顆，經採樣50顆鑑定試射。
二、案經桃園縣政府警察局龜山分局報由台灣桃園地方法院檢察
    署檢察官偵查起訴。
    理  由
甲、程序部分：
（一）
   1.按刑事訴訟法第159條之2規定：「被告以外之人於檢察事
     務官、司法警察官或司法警察調查中所為之陳述，與審判
     中不符時，其先前審判外之陳述具有較可信之特別情況，
     且為證明犯罪事實存否所必要者，得為證據。」，證人謝
     漢斌於警詢所為陳述，係證人於審判外之陳述，而其此部
     分陳述，與其於原審審理時所證述內容不符（證人謝漢斌
     於原審審理時之證述，詳如後述）；而詰之證人即查獲
     本件之員警黃啟峰於原審審理時證述：本件是我與員警葉
     禎查獲，當時我們以警車堵住被告駕駛之車輛，被告與謝
     漢斌先後下車，查證身分後，我們在車上發現子彈、彈匣
     ，隨後呼叫支援查獲槍枝，謝漢斌說槍、彈是被告撿到的
     ，葉禎負責製作謝漢斌筆錄，是直接一問一答，沒有先跟
     謝漢斌溝通過，更沒有教謝漢斌要如何回答，謝漢斌自己
     說在還沒有被我們查獲前，被告想要將槍、彈占為己有，
     但被查獲之後才知道這樣做不對等語；詰之證人即查獲本
     件之員警葉禎於原審審理時證述：當時我們將被告駕駛之
     車輛攔下，被告、謝漢斌下車，我們就盤查他們身分，先
     在車上查到子彈、彈匣，接著呼叫支援警力找到槍枝，當
     時謝漢斌說槍是被告撿到的，謝漢斌警詢筆錄是我製作的
     ，在作筆錄之前沒有先跟謝漢斌溝通，更沒有要他如何回
     答，我們跟謝漢斌製作筆錄是一問一答，警詢記載謝漢斌
     說被告撿到槍想要占為己，是正確的，我沒有教謝漢斌要
     這樣說，謝漢斌怎麼說，我就怎麼作筆錄等語，是本件係
     由員警同時查獲被告及證人謝漢斌，除於查獲現場時，被
     告、證人謝漢斌即已分別指出槍、彈是被告拾獲外，且其
     二人遭警帶回警局分別製作筆錄時，亦均為相同之陳述，
     且於警詢時，均未提及被告有何要報警之情事已明；而被
     告警詢亦陳明其係因好奇而想要保管所拾獲之槍彈等情；
     證人謝漢斌警詢亦陳明被告要將槍彈佔為己有等情；而在
     此期間，被告及證人謝漢斌均已在員警之控制之下，是被
     告、證人謝漢斌遭警查獲後，顯無互為勾串之機會；參以
     被告及證人謝漢斌警詢筆錄，訊問前均有告知被告、證人
     謝漢斌三項權利，均係一問一答之方式為之，且均全程錄
     音，製作完成後均經被告、證人謝漢斌簽名等情，亦有警
     詢筆錄二份及錄音帶一卷在卷；而製作筆錄前，員警並未
     先與謝漢斌溝通，更未指導謝漢斌要如何回答，亦經員警
     黃啟峰、葉禎證述明確；且衡諸證人謝漢斌與警察；警察
     與被告間，均無利害關係，警察亦無違法取供之必要；而
     被告、謝漢斌於其後之檢察官訊問，以至被告於原審羈押
     及移審訊問時，均未曾表示證人謝漢斌係在警員指導下為
     警詢陳述，證人謝漢斌空言指稱我是依員警之意思為警詢
     陳述，顯與事實不符，難以採信。是以上開警詢筆錄製作
     之原因、過程及其功能等客觀情狀綜合觀察之，上開證人
     謝漢斌於警詢中之陳述，顯無任何不當取供或被誤導或與
     他人勾串之情形，又係出於證人自由意思所為，且有上開
     客觀情狀足認其指訴有特別可信之處，而係證明本案犯罪
     事實存否之必要證據，自應有證據能力。
   2.又證人謝漢斌於檢察官偵訊時所為陳述，並無證據證明謝
     漢斌於檢察官訊問時有不能自由陳述或受非法取供等顯不
     可信之情形存在，又已於原審審理時具結作證，並予被告
     及其辯護人交互詰問之程序保障，是證人謝漢斌於偵訊時
     之供述，自得為證據。
（二）被告甲○○於原審準備程序時陳稱：當時作警詢筆錄之前
      ，警察有先跟我溝通，警察說我是一時好奇，作筆錄時，
      警察是先把整份筆錄全部先打好，然後才開始錄音，警察
      叫我看螢幕上的問題，警察說他一念這問題，我就要按照
      螢幕上的答案唸出來，所以接著他講一段問題，我就按照
      螢幕上已經打好的問答還作答云云，然其於檢察官訊問時
      即已供稱：警訊筆錄是按照我的陳述記載等語，其上開辯
      解，已難盡信；且經原審於準備程序時當庭勘驗被告於94
      年12月28日之警詢筆錄（即95偵6622號卷宗第15頁以下）
      。勘驗結果：(一)第16頁倒數第二段：當時我看到槍枝及
      子彈時，我也模模糊糊，想暫時保管這些物品，反正我就
      拜完拜要開下車了，在路上剛好遇到車子，遇到車來我就
      把槍枝丟往草叢，而子彈及彈匣卻來不及丟，因這時警方
      才開巡邏燈，我才知是警察，我隨即下車；(二) 第17頁
      第一段：是我放置的，當時在車上查獲之子彈是我撿到放
      在車上的，因為開在產業道路上要往下開的時候，可能有
      丟出四顆子彈，就是從那包滾出來的；(三)第17頁第三段
      ：我不清楚是何人所放置，來源也不曉得，我只是好奇撿
      起來等情，而此核與卷附警詢筆錄之記載，僅大意相符，
      而非逐字與警詢筆錄相符，顯非員警先製作筆錄後，再指
      示被告依電腦螢幕逐字回答；而被告於原審勘驗至此後，
      亦當庭表示：我不要再勘驗錄音帶了，我認罪，我當時是
      又好奇又想要報警，所以將槍、彈撿起來等語，被告於原
      審準備程序時陳稱：當時作警詢筆錄之前，警察有先跟我
      溝通，警察說我是一時好奇，作筆錄時，警察是先把整份
      筆錄全部先打好，然後才開始錄音，警察叫我看螢幕上的
      問題，警察說他一念這問題，我就要按照螢幕上的答案唸
      出來，所以接著他講一段問題，我就按照螢幕上已經打好
      的問答還作答云云，顯與事實不符。本件被告於警詢時，
      既已依刑事訴訟法第100條之1之規定，全程錄音，警詢筆
      錄又非出於不正方法所取得，而係被告任意性所為之陳述
      ，自有證據能力。
乙、實體部分：
一、被告於警詢、檢察官訊問及原審審理時，除對於其拾獲而持
    有上開槍、彈之目的一節外，對於其有於上開時、地，拾獲
    該業已遭人丟棄原屬無主物之布包1只、塑膠袋1個及內裝之
    仿BERETTA廠92FS型半自動手槍製造已貫通金屬槍管改造而
    成之可發射子彈具有殺傷力之改造玩具手槍1把（槍枝管制
    編號0000000000號）；配用上開槍枝支之彈匣1個；具有殺
    傷力之土造子彈192顆（均具直徑8.9mm土造金屬彈頭），自
    斯時起，至94年12月28日2時7分許止，未經許可而持有之事
    實坦承不諱，核與證人謝漢斌於警詢及原審審理裡證述相符
    ；並有上開布包1只、塑膠袋1個、改造玩具手槍1把、配用
    上開槍枝之彈匣1個、子彈192顆扣案；及查獲情形、手槍及
    子彈照片10幀在卷足證。而扣案之改造玩具手槍1把、配用
    上開槍枝之彈匣1個、子彈192顆，經送內政部警政署刑事警
    察局鑑定，鑑定結果為：(一)送鑑改造槍枝一枝（槍枝管制
    編號0000 000000），認係由仿BERETTA廠92FS型半自動手槍
    所製造槍枝，貫通金屬槍管而成之改造手槍，經檢視其槍管
    （近槍口處）破裂，經裝填同案子彈實際試射（直徑約9.0m
    m、重量約5.51g之土造金屬彈頭），測得速度為34 6公尺/
    秒，經換算其彈丸動能為329.82焦耳，其單位面積動能為51
    8.44焦耳/平方公分；(二)送鑑子彈192顆，認均係土造子彈
    （均內具直徑約8.9mm之土造金屬彈頭），採樣50顆試射，
    均可擊發，認均具殺傷力等情，有內政部警政署刑事警察局
    95年2月7日0000000000號槍彈鑑定書1份在卷；而依美國軍
    醫總署定義：彈丸撞擊動能達58呎磅（約為78.6焦耳），則
    足以使人喪失戰鬥能力；依內政部警政署刑事警察局對活豬
    作射擊測試結果，彈丸單位面積動能達24焦耳/平方公分，
    則足以穿入豬隻皮肉層；依日本科學警察研究所之研究結果
    ，彈丸單位面積動能達20焦耳/平方公分則足以穿入人體皮
    肉層等情，亦經前引鑑定報告載明。本案槍枝經試射，測得
    速度為346公尺/秒，經換算其彈丸動能為329.82焦耳，其單
    位面積動能為518.44焦耳/平方公分，業如前述，依上鑑定
    報告及所引各單位對殺傷力之相關數據，足認扣案槍枝、子
    彈均具殺傷力甚明。
二、被告拾獲上開槍、彈而持有之目的為何一節，被告雖於檢察
    官訊問、原審準備程序及審理時曾辯稱：我發現上開槍、彈
    後，想要報警，但因手機收訊不良，無法報警，所以想先將
    槍、彈帶下山後再交警方處理云云；證人謝漢斌於原審審理
    時證述：被告拾獲上開槍彈後，立即拿起電話報警，可是山
    上沒有收訊，被告就說拿下山再說云云，然查：
（一）被告於94年12月28日警詢時陳述：當時我看到槍、子彈時
      ，我也模模糊糊，我想暫時保管這些物品，我拜完拜開車
      下山，在路上剛好遇到車子，遇到車時我就把槍枝丟往草
      叢，而子彈及彈匣卻來不及丟，我將撿到之槍枝、子彈及
      彈匣暫放於車上，沒有想到要做什麼，只是一時好奇，我
      知道我當時處理這些違禁物品時，不應該先動手撿取，應
      該通知警方來處理的，我真的很後悔等語；於94年12月28
      日檢察官訊問時陳述：當天是我撿到該包東西（指槍、彈
      ），我先拿起來看，沒有報警，當時是覺得好奇所以決定
      帶走等語。而證人謝漢斌於94年12月28日警詢時亦證述：
      我與被告發現上開槍、彈時，沒有報警處理，因為被告想
      把該槍、彈自行留下等語，是被告於上開警詢及檢察官訊
      問時；證人謝漢斌於上開警詢時，均未指出被告拾獲上開
      槍、彈時，有何報警之意思與舉動，更未指出被告將該槍
      、彈拾起置於車上是要帶下山交予警方；反而均一致指出
      ，被告是要保管該批槍、彈而將該槍、彈留下；被告於警
      詢及檢察官訊問時更明確指出是因一時好奇而決定將槍、
      彈帶走等情。被告、證人謝漢斌上開改稱被告當時是要攜
      槍、彈報警云云，已難盡信。
（二）詰之證人即查獲本件之員警黃啟峰於原審審理時證述：當
      天我與葉禎在現場看到被告駕駛之車輛後，馬上啟動警示
      燈並且下車查看，並請被告、謝漢斌下車出示證件，查完
      證件後，我們就請被告、謝漢斌配合到車上，被告當時沒
      有說他車上有子彈，我們就在車窗外看到被告車內副駕駛
      座腳踏墊上有子彈，經持續搜索後，又在被告自小客車駕
      駛座下方發現一個袋子內亦裝有子彈，總計查獲子彈192
      顆，另外也有查獲彈匣1個，發現子彈、彈匣後，被告沒
      有說另外還有槍枝，更沒有說他把槍枝丟在草叢，但我與
      葉禎想既然有子彈，應該有槍枝，後來我們呼叫其他同事
      來支援，才在被告車停處附近搜索找到槍枝，在我們查獲
      槍、彈後，被告才說他曾打電話要報警但打不通，謝漢斌
      則說被告在還沒有被我們發現槍枝前，想要將槍、彈占為
      己有等語；詰之證人即查獲本件之員警葉禎於原審審理時
      證述：當時我與黃啟峰巡邏經過現場，看到被告駕駛之車
      輛，我與黃啟峰下車，被告、謝漢斌也下車，我們就請被
      告、謝漢斌出示證件並盤查身分，我查證件時，我問被告
      、謝漢斌在現場做什麼，他們回答是拜拜，被告沒有說他
      有撿到子彈，後來我請被告帶我去看他的車子，我拿著手
      電筒往車內照，就在車內副駕駛座腳踏墊上看到子彈，後
      來又在被告車子駕駛座正下方搜到一百多顆子彈，另外也
      有在副駕駛座腳踏墊上查獲彈匣1個，被告這時才說撿到
      子彈，我們控制現場後，又在附近路旁草叢找到槍枝，我
      們找到槍後問被告槍是誰的，被告才說是他撿到的，在我
      們找到槍枝前，被告沒有跟我們說有撿到槍枝，我問被告
      為何剛才不講撿到槍，被告說他會怕等語，審酌員警黃啟
      峰、葉禎上開證述，有關本件係其二人巡邏經過該處時，
      攔檢被告車輛，先在被告車上查獲子彈、彈匣後，經呼叫
      支援警力，再於被告車停處附近查獲槍枝；被告除於員警
      查獲子彈、彈匣前，並未告知員警其拾獲槍、彈外，且於
      員警查獲子彈、彈匣後，仍未告知員警其一併拾獲槍枝，
      嗣於員警查獲槍枝後，被告始坦承一併拾獲槍枝，而在此
      之前被告亦均未陳述曾要報警等情，互核一致；而其中所
      稱查獲槍、彈之過程及槍、彈查獲時所在之位置等情，亦
      均為被告所是認，證人黃啟峰、葉禎此部分證述，已堪採
      信；被告雖一再辯稱其要攜槍報警云云，然若被告真有攜
      槍報警之意，理當於員警攔檢時，即主動向員警道出拾獲
      槍、彈之情事，其不但於遭警攔檢至盤查身分期間，均未
      主動向員警表示其有拾獲槍、彈，甚且於員警發現子彈與
      彈匣後，仍未向員警透露其一併拾獲上開槍枝並棄於路邊
      之情事，顯然被告於員警查獲上開槍、彈前，不欲員警知
      悉其持有上開槍、彈，益徵被告拾獲上開槍、彈並無攜槍
      、彈報警之意。被告於檢察官訊問及原審審理時辯稱其是
      要攜槍、彈報警云云，顯屬卸責之詞；證人謝漢斌於原審
      審理時翻異前詞，改稱被告是要攜槍、彈報警云云，顯屬
      迴護被告之詞，均難以採信。
（三）又被告之辯護人於本院審理時為被告辯稱：被告於拾獲上
      開槍、彈時，曾以所持有之「0000000000」號行動電話撥
      打「110」報警，惟因所在山區之收訊不良，因此無法接
      通，足徵被告當時之持有確係因有自首報繳之意；且被告
      於94年12月28日移送94年度內勤字第5號檢察官訊問時亦
      陳述上情，惟該次訊問筆錄並無記載，係有違誤；再者，
      被告案發時所駕駛之車輛，貼有3M汽車隔熱膜，且為不透
      光，根本無法自車窗外看到車內情形，因此於被告遭警員
      黃啟峰、葉禎盤查時，警員既沒有事先之線報，並不知悉
      被告當時持有上開槍、彈之情事，而係由被告主動告知警
      員並協同警員至拾獲地點，符合槍砲彈藥刀械管制條例第
      18 條自首之要件，因此證人即警員黃啟峰於原審證稱：
      「我們就從車窗外看到車內副駕駛座的腳踏墊上面有子彈
      」、證人即警員葉禎於原審證述：「我拿著手電筒往車內
      照，就在車上副駕駛座上的腳踏墊上看到子彈」等語，係
      與事實不符云云。惟查，本院將行動電話「0000000000」
      號於民國94年12月28日如所在位於桃園龜山鄉山區（即桃
      園縣龜山鄉○○村○○○○○道路），其基地台設置位置
      ？以及收訊情形為何？函詢泛亞電信公司，經該公司函覆
      以：桃園縣龜山鄉山區因屬山區地形，收訊比較不穩定，
      有泛亞電信股份有限公司96年1月30日泛亞網 (96)字第00
      30號在卷可參，雖被告拾獲上開槍、彈時，因所處地點位
      於山區致行動電話收訊較不穩定，然被告拾獲槍、彈時並
      無攜槍、彈報警之意，業如前述，是不能以拾獲地點位於
      山區，行動電話收訊不穩，即推論被告持有槍、彈係有自
      首報繳之意。又95年度核退字第50號偵查卷，民國94 年
      12月28日檢察官偵訊之光碟片內容，經本院勘驗結果為：
      有出現二位被告接受檢察官偵訊之影像，但是聲音部分有
      雜訊而無法辨識，此有勘驗筆錄附於本院可稽，然被告於
      95年3月30日檢察官訊問時，就檢察官問：「在內勤檢察
      官訊問時為何沒有提到想要報警，而說是好奇想帶走？」
      ，被告答以：「檢察官問我是否好奇所以要帶走，我回答
      說對，當時我確實沒有提到要報警之事，因為當時是一問
      一答。」（見95年度偵字第6622號偵查卷第62頁），是被
      告在95年3月30日檢察官訊問時，自承於94年12月28日檢
      察官訊問時，並無提到要報警之事，則被告辯護人於本院
      為被告辯稱於94年12月28日移送94年度內勤字第5號檢察
      官訊問時，被告已告知檢察官其曾以行動電話報警，惟因
      山區收訊不良云云，實有誤認。至於辯護人所指被告車窗
      貼有隔熱貼有3M汽車隔熱膜，且為不透光，根本無法自車
      窗外看到車內情形，因此警員黃啟峰、葉禎之證言與事實
      不符云云，惟本院詳閱全卷，證人即警員黃啟峰、葉禎並
      未證述係隔著車窗往車內照，是辯護人所指顯係自行就證
      人所言多作揣測及聯想，難以採信。
（四）綜上，本件被告於上開時、地，拾獲上開槍、彈後，顯係
      因好奇而決定將上開槍、彈佔為己有而非法持有甚明。
三、本件事證明確，被告犯行洵堪認定。
四、論罪科刑部分：
（一）查被告行為後，刑法於94年2月2日公布，於95年7月1日施
      行，按行為後法律有變更者，適用行為時之法律，但行為
      後之法律有利於行為人者，適用最有利於行為人之法律，
      修正後刑法第2條第1項訂有明文。此條規定乃與刑法第1
      條罪刑法定主義契合，而貫徹法律禁止溯及既往原則，係
      規範行為後法律變更所生新舊法律比較適用之準據法，是
      刑法第2條本身雖經修正，但刑法第2條既屬適用法律之準
      據法，本身尚無比較新舊法之問題，應一律適用裁判時之
      修正後之刑法第2條規定，以決定適用之刑罰法律，先予
      辨明。又以本次刑法修正之比較新舊法，應就罪刑有關之
      共犯、未遂犯、想像競合犯、牽連犯、連續犯、結合犯，
      以及累犯加重、自首減輕暨其他法定加減原因（如身分加
      減）與加減例等一切情形，綜其全部罪刑之結果而為比較
      （最高法院95年5月23日，95年度第8次刑庭會議決議參考
      ）。經查：
    1.關於法定罰金刑最低度部分，修正前刑法第33條第5款規
      定為（銀元）一元以上（折合新台幣三元以上），修正後
      刑法第33條第5款修正為新台幣一千元以上，以百元計算
      之。修正後之規定較不利於被告。
    2.關於易服勞役之折算標準部分，修正前刑法第42條2項前
      段規定「易服勞役以一元以上三元以下折算一日。但勞役
      期間不得逾六個月」，依廢止前之罰金罰鍰提高標準條例
      第2條前段規定，就其原定數額提高為一百倍折算一日，
      則本件被告行為時之易服勞役折算標準，應以銀元三百元
      即新台幣九百元折算一日。修正後之刑法第42條第3項前
      段規定：「易服勞役以新台幣一千元、二千元或三千元折
      算一日。但勞役期間不得逾一年」，比較新舊法之結果，
      新法較有利於被告。
    3.刑法第55條想像競合之規定，於94年1月7日修正、95年7
      月1日施行前之規定為：「一行為而觸犯數罪名者，從一
      重處斷」；現行刑法之規定則為「一行為而觸犯數罪名者
      ，從一重處斷。但不得科以較輕罪名所定最輕本刑以下之
      刑」，此項修正為法理之明文化，非屬法律之變更，無須
      比較（參見最高法院95年度第8次刑庭會議決議）。
    4.綜上，爰依整體比較之結果，依修正後刑法第2條第1項後
      段之規定，適用修正後刑法之相關規定之規定予以處斷。
      又刑法第38條沒收之規定亦於94年1月7日修正公布，並於
      95年7月1日施行，按從刑附屬主刑，除法律有特別規定外
      ，依主刑所適用之法律（最高法院95年第8次刑庭會議決
      議參照），沒收為從刑之一種，本件依修正後刑法第2條
      第1項之規定就主刑比較結果，應適用修正後之法律，已
      如前述，依從刑附屬於主刑之原則，自不得就新舊法予以
      割裂適用，應一律適用修正後之法律。
（二）核被告所為，係犯槍砲彈藥刀械管制條例第8條第4項未經
      許可持有可發射子彈具有殺傷力之改造手槍罪、同條例第
      12條第4項之未經許可持有子彈罪。被告拾獲持有具有殺
      傷力之改造手槍1支同時拾獲持有具殺傷力之改造子彈192
      顆，係一持有行為同時觸犯上開二罪名，為想像競合犯，
      應從重之未經許可持有可發射子彈具有殺傷力之改造玩具
      手槍罪處斷。另被告雖於檢察官訊問時及原審審理時均辯
      稱：警察將我駕駛之車輛攔下後，我下車後就直接對警察
      說我有撿到槍枝，但是警察叫我不要講話，我也有告訴警
      察我丟槍之位置，所以警察才找到槍枝云云；證人謝漢斌
      於原審審理時亦證稱：我們發現是警車後，被告先下車，
      我也隨後下車，警察再下車，被告就先跟警察說有撿到槍
      、彈云云，然如前述，本件係員警先於被告駕駛之車輛上
      查獲子彈、彈匣，再於被告車停處查獲槍枝後，被告才先
      後向員警坦承其拾獲該等槍、彈，被告及證人謝漢斌此部
      分所陳，顯與事實不符，難以採信，被告係於員警已查知
      其持有槍、彈之犯罪後，始向員警坦承犯行，此部分所為
      僅為自白犯罪而非自首，一併敘明。
（三）原審認被告罪證明確，適用槍砲彈藥刀械管制條例第8條
      第4項、第12條第4項，修正後刑法第2條第1項但書、第11
      條前段、第55條、第38條第1項第1款、第42條第3項前段
      及規定，及審酌被告因拾獲而持有改造手槍（含彈匣1 個
      ）1支、改造子彈192顆，危害非輕，然未經使用即為警查
      獲，持有時間甚短，及其犯後為前開部分自白等一切情狀
      ，量處有期徒刑三年二月，併科罰金新臺幣十萬元，就罰
      金部分，諭知易服勞役之折算標準，復說明扣案之可發射
      子彈具有殺傷力之改造玩具手槍1把（槍枝管制編號：000
      00000000號）（含配用前開槍枝之彈匣1個）、具有殺傷
      力之土造子彈142顆，均屬違禁物，依修正後刑法第38 條
      第1項第1款之規定，宣告沒收。另扣案布包、塑膠袋各一
      個，係被告先占所有供方便攜帶、藏放而持有上開槍、彈
      之物，業如前述，然業已由員警丟棄，業經員警黃啟峰於
      原審審理時陳明，並有員警葉禛出具之說明書一份在卷，
      雖不能證明業已滅失，然為免將來執行困難，不宣告沒收
      。再原扣案之改造子彈50顆，雖本屬違禁物，惟業於送鑑
      定時經試射，已不具子彈功能；另扣案彈殼1顆，不具殺
      傷力，有上引之內政部警政署刑事警察局鑑定書1份可證
      ，無庸為沒收之諭知。其認事用法均無違誤，量刑亦稱允
      當，被告上訴意旨認其符合自首要件云云，為無理由，其
      上訴應予駁回。
據上論斷，應依刑事訴訟法第368條，判決如主文。
本案經檢察官吳國南到庭執行職務。
中　　華　　民　　國　　96　　年　　4 　　月　　25　　日
                  臺灣高等法院刑事第十六庭
                      審判長法  官  葉騰瑞
                            法  官  吳鴻章
                            法  官  莊明彰
以上正本證明與原本無異。
如不服本判決，應於收受送達後十日內向本院提出上訴書狀，其
未敘述上訴之理由者並得於提起上訴後十日內向本院補提理由書
（均須按他造當事人之人數附繕本）。
                            書記官  周素秋
中　　華　　民　　國　　96　　年　　4 　　月　　25　　日
附錄：本案論罪科刑法條全文
槍砲彈藥刀械管制條例第8條
未經許可，製造、販賣或運輸鋼筆槍、瓦斯槍、麻醉槍、獵槍、
空氣槍或第4條第1項第1款所定其他可發射金屬或子彈具有殺傷
力之各式槍砲者，處無期徒刑或5年以上有期徒刑，併科新臺幣1
千萬元以下罰金。
未經許可，轉讓、出租或出借前項所列槍枝者，處 5 年以上有期
徒刑，併科新臺幣 1 千萬元以下罰金。
意圖供自己或他人犯罪之用，而犯前二項之罪者，處無期徒刑或
 7 年以上有期徒刑，併科新臺幣 1 千萬元以下罰金。
未經許可，持有、寄藏或意圖販賣而陳列第 1 項所列槍枝者，處
 3年以上10年以下有期徒刑，併科新臺幣700萬元以下罰金。
第 1 項至第 3 項之未遂犯罰之。
槍砲彈藥刀械管制條例第12條
未經許可，製造、販賣或運輸子彈者，處 1 年以上 7 年以下有
期徒刑，併科新台幣 500 萬元以下罰金。
未經許可，轉讓、出租或出借子彈者，處 6 月以上 5 年以下有
期徒刑，併科新台幣 300 萬元以下罰金。
意圖供自己或他人犯罪之用，而犯前二項之罪者，處 3 年以上
10 年以下有期徒刑，併科新台幣 700 萬元以下罰金。
未經許可，持有、寄藏或意圖販賣而陳列子彈者，處 5 年以下有
期徒刑，併科新台幣 300 萬元以下罰金。
第 1 項至第 3 項之未遂犯罰之。
